【裁判字號】    97,交抗,855
【裁判日期】    980202
【裁判案由】    聲明異議
【裁判全文】
臺灣高等法院高雄分院刑事裁定         97年度交抗字第855號
抗  告  人
即受處分人  甲○○
上列抗告人因違反道路交通管理處罰條例聲明異議案件，不服臺
灣高雄地方法院中華民國97年11月27日裁定（97年度交聲字第25
88號），提起抗告，本院裁定如下：
    主  文
抗告駁回。
    理  由
一、抗告意旨略以：郵差不應自行決定送達方式，造成民怨，請
    求撤銷原裁定云云。
二、按逕行舉發者，應按已查明之資料填註車牌號碼、車輛種類
    、車主姓名或地址，並於通知單上方空白處加註逕行舉發之
    文字後，由舉發機關送達被通知人；違反道路交通管理事件
    行為人，未依規定自動繳納罰鍰，或未依規定到案聽候裁決
    ，處罰機關應依基準表於舉發違反道路交通管理事件通知單
    送達且逾越應到案期限60日後之三個月內，逕行裁決之；違
    反道路交通管理事件統一裁罰基準及處理細則第11條第1 項
    第4 款、第44條第1 項定有明文。又處理違反道路交通管理
    事件，有關文書送達之程序，依行政程序法之規定；送達由
    行政機關自行或交由郵政機關送達；送達，於應受送達人之
    住居所、事務所或營業所為之；於應送達處所不獲會晤應受
    送達人時，得將文書付與有辨別事理能力之同居人、受僱人
    或應送達處所之接收郵件人員；送達不能依前二條規定為之
    者，得將文書寄存送達地之地方自治或警察機關，並作送達
    通知書兩份，一份黏貼於應受送達人住居所、事務所、營業
    所或其就業處所門首，另一份交由鄰居轉交或置於該送達處
    所信箱或其他適當位置，以為送達；由郵政機關為送達者，
    得將文書寄存於送達地之郵政機關；違反道路交通管理事件
    統一裁罰基準及處理細則第5 條，行政程序法第68條第1 項
    、第72條第1 項前段、第73條第1 項、第74條第1 項、第2
    項雖有明文。惟當事人變更其送達之處所而不向行政機關陳
    明，致有應為送達之處所不明者，行政機關得依職權命為公
    示送達；行政程序法第78條第3 項亦有規定。故舉發通知單
    由舉發機關依行政程序法規定之送達方式為送達，並經合法
    送達於受處分人，如受處分人仍未自動繳納罰鍰或未到案聽
    候裁決，處罰機關依違反道路交通管理事件統一裁罰標準表
    逕行裁決，其裁決程序即屬合法。
三、查本件舉發違反道路交通管理事件通知單，業於民國97年5
    月8 日經郵政機關依抗告人當時之戶籍地即高雄縣林園鄉○
    ○路180 巷16弄1 號為送達，因抗告人遷離該址，郵務人員
    無法得知其現居地，其情形乃屬應受送達人住居所遷移他處
    而無法送達，自不得以留置送達或寄存送達為之，且抗告人
    並未辦理車籍地址異動，故舉發機關於郵件遭退回後，乃改
    依公示送達方式為送達等情，有高雄市政府警察局97年6 月
    3 日高市警交字第0970032584號函及所附公示送達清冊資料
    、訴訟（行政）文書不能送達事由報告書、舉發違反道路交
    通管理事件通知單、辦理刑事案件電話記錄查詢表可稽（原
    審卷第8 至10、16、18頁）。本件高雄市政府警察局因抗告
    人遷移而有應為送達處所不明之情形，以致依公示送達方式
    辦理舉發違反道路交通管理事件通知單之送達，於法並無不
    合。該送達自公告之日起發生效力，抗告人未於原處分機關
    裁決前自動繳納罰鍰或依規定到案聽候裁決，復因抗告人不
    遵所道路交通標線之指示之違規事證明確，原處分機關援引
    道路交通管理處罰條例第60條第2 項第3 款規定，裁罰抗告
    人罰鍰1,800 元，實屬允當。抗告人雖不服而以上揭事由聲
    明異議，原審經調查後，認為並無抗告人所指送達不合法情
    事，乃依道路交通案件處理辦法第19條規定，裁定駁回抗告
    人之異議，核無違誤。抗告人仍執陳詞提起抗告，並無理由
    ，應予駁回。
四、據上論斷，應依道路交通案件處理辦法第26條，刑事訴訟法
    第412 條，裁定如主文。
中    華    民    國    98    年    2     月    2     日
                  刑事第五庭    審判長法  官  曾永宗
                                      法  官  任森銓
                                      法  官  王伯文
以上正本證明與原本無異。
不得再抗告。
中    華    民    國    98    年    2     月    2     日
                                      書記官  黎  珍


司法院資訊處製作；財團法人民間司法改革基金會備份。
